---
exname: max-corr2
extype: schoice
exsolution: 10000
exshuffle: 5
expoints: 1
categories:
- vis
- schoice
date: '2023-02-26'
title: max-corr2
---

```{r global-knitr-options, include=FALSE, message=FALSE}
knitr::opts_chunk$set(fig.pos = 'H', fig.asp = 0.618, fig.width = 4,
                      fig.cap = "", fig.path = "", echo = FALSE,
                      message = FALSE, warning = FALSE, fig.show = "hold")
```

## Question

% ACHTUNG - NOCH ZU KONTROLLIEREN!

Mehrere Streudiagramme zeigen jeweils zwei Variablen V1 und V2. Eines der Diagramme zeigt den stärksten **negativen** linearen Zusammenhang.


```{r}
library(tidyverse)
d_path <- "https://raw.githubusercontent.com/sebastiansauer/pradadata/master/data-raw/corr_data.csv"
d <- read.csv(d_path)

d %>% 
  #filter(correlation > 0) %>% 
  ggplot(aes(V1, V2)) +
  geom_point() +
  stat_ellipse(level = .999, type = "norm", color = "blue", alpha = .5) +
  facet_wrap(~ id_cor)
```



In welchem Teildiagramm (nach seiner Nummer in der Kopfzeile) ist die stärkste negative Korrelation zu sehen?

Answerlist
----------
* 1
* 2
* 3
* 4
* 5

## Solution

Diagramm **1** zeigt den stärksten negativen linearen Zusammenhang (r ≈ -1): die Punkte folgen eng einer fallenden Geraden.

Answerlist
----------
* Wahr
* Falsch
* Falsch
* Falsch
* Falsch

## Meta-information

extype: schoice
exsolution: 10000
exname: max-corr2
exshuffle: 5
